# [ 求助 ] 请教陈版，子公司和母公司发行永续债

提问人：muyifengyang 时间：2023-08-05 15:39:08
背景信息：子公司拟向母公司发行一项永续债，发行期限为3+N，发行比率为2%左右，无跳升机制，利息可递延，本金无限期，复合权益工具判断条件。
问题： 1 、子公司能否作为其他权益工具核算？ 项目组初步判断可以
2 、参照之前您的回复及讨论，按照应分类为以公允价值计量且变动计入当期损益的金融资产，列报在其他非流动金融资产。如果满足非交易性条件的，也可以指定为其他权益工具投资。项目组认为母公司分类为其他权益工具投资核算，妥否。
3 、合并抵消，是否金融资产和永续债直接抵消即可，是否有其他因素需要考虑。

回答人：chenyiwei
3 、不论发行方（子公司）和投资方（母公司）各自报表中如何处理，在母公司的合并报表中，应完全抵销该项内部交易的影响，这与子公司能否将永续债确认为权益工具无关。